【裁判字號】    97,易,1
【裁判日期】    970212
【裁判案由】    竊盜
【裁判全文】
臺灣屏東地方法院刑事判決                 97年度易字第1號
公  訴  人  臺灣屏東地方法院地檢署檢察官
被      告  甲○○
上列被告因竊盜案件，經檢察官提起公訴（96年度偵字第7454號
），本院判決如下：
    主  文
甲○○無罪。
    理  由
一、公訴意旨略以：被告甲○○意圖為自己不法之所有，於民國
    96年11月19日7 時30分許，在屏東縣屏東市○○路、勝利路
    路口，徒手竊取丙○○○所有之車牌號碼WLI-633 （起訴書
    誤載為WIL-633） 號輕型機車，得手後，供已作為交通工具
    使用，嗣於同日16時15分許，為警在屏東縣屏東市○○路、
    林森路路口查獲，因認被告甲○○涉犯刑法第320 條第1 項
    之竊盜罪云云。
二、按犯罪事實應依證據認定之，無證據不得認定犯罪事實；又
    不能證明被告犯罪者，應諭知無罪之判決，刑事訴訟法第15
    4 條第2 項、第301 條第1 項分別定有明文。次按事實之認
    定，應憑證據，如未能發現相當證據，或證據不足以證明，
    自不能以推測或擬制之方法，以為裁判之基礎；又認定犯罪
    事實所憑之證據，雖不以直接證據為限，間接證據亦包括在
    內，然而無論直接或間接證據，其為訴訟上之證明，須於通
    常一般之人不致有所懷疑，而得確信其為真實之程度者，始
    得據為有罪之認定；再認定不利於被告之事實，須依積極證
    據，苟積極證據不足為不利於被告事實之認定時，即應為有
    利於被告之認定，更不必有何有利之證據，最高法院著有40
    年台上字第86號判例、76年台上字第4986號判例及30年上字
    第816 號判例，可資參照。
三、公訴意旨認被告甲○○涉犯上開犯行，係以被告甲○○所辯
    與常情有違，且警方依被告所述至交車處所亦未見該人，足
    認被告所辯顯係卸責之詞，為其依據。訊據被告固坦承於上
    揭時地為警查獲其騎乘上開機車之事實，惟堅決否認有為公
    訴意旨所指之竊盜犯行，辯稱：伊所騎乘之機車係向綽號「
    阿扁」之人所借，伊未竊取該機車等語。
四、查丙○○○所有之車牌號碼WLI-633 號輕型機車，因鑰匙未
    取下，於96年11月19日7 時30分許，在屏東縣屏東市○○路
    、勝利路路口遭竊之事實，業據證人即被害人丙○○○於警
    詢時證述明確，又被告甲○○於同日16時15分許，為警在屏
    東縣屏東市○○路、林森路路口查獲其騎乘上開機車之事實
    ，亦據被告坦承不諱，核與證人即查獲員警丁○○於本院審
    理時證述之情相符，則被告騎乘該失竊機車之事實應堪認定
    。惟證人乙○○於本院審理時結證稱：有1 台50C.C.的機車
    是伊偷的，伊借被告的，伊的綽號是阿扁，（那機車）是在
    中山公園旁邊的路偷的，是96年11月18、19日其中1 天上午
    7 、8 點左右偷的，伊只知道行竊地點旁邊有體育館，伊是
    在那邊偷的，（該車）鑰匙插在上面伊就騎走了，當天下午
    2 、3 點在中山公園門口伊叫被告去買酒，伊把機車鑰匙拿
    給他，伊等被告到下午5 、6 點，被告都沒有回來，伊就離
    開了，這台機車是伊當天偷的，當天借被告騎等語（見本院
    卷第32頁），並有證人乙○○交予被告之字條1 紙附卷可稽
    （見本院卷第32頁），衡諸證人乙○○上開所述與證人即被
    害人丙○○○證述其所有之上開機車之失竊時間、地點、遭
    竊前鑰匙未取下等情均相符，應堪憑信，則上開機車應係證
    人乙○○所竊，另警方雖曾帶同被告至中山公園欲尋找被告
    所辯之人，然依證人丁○○所證渠等返回中山公園之時已係
    當日18、19時許（見本院卷第33頁反面），斯時證人乙○○
    已離開中山公園，難僅以此而認證人乙○○所述不可採，被
    告所辯尚無不合之處，此外，復查無其他積極、確切之證據
    足以證明被告涉有竊盜犯行，要屬不能證明其犯罪，揆諸前
    揭說明，自應為無罪之諭知。至乙○○所涉竊盜犯行應由檢
    察官另行依法訴究，併此敘明。
據上論斷，應依刑事訴訟法第301 條第1 項，判決如主文。
本案經檢察官陳新君到庭執行職務。
中    華    民    國    97    年    2     月    12    日
                  刑事第五庭    法  官  林家聖
以上正本證明與原本無異。
如不服本判決應於收受本判決送達後10日內向本院提出上訴書狀
，其未敘述上訴理由者，並得於提起上訴後10日內向本院補提理
由書狀（均須按他造當事人之人數附繕本）「切勿逕送上級法院
」
中    華    民    國    97    年    2     月    12    日
                                書記官  陳蓉柔


司法院資訊處製作；財團法人民間司法改革基金會備份。
